# 以明显低于市价的价格从非关联公司取得设备的账务处理

提问人：zonglei 时间：2011-10-25 13:31:14
我公司近期从一非关联公司以明显低于市场价的价格（约为市价的30%）取得一批设备，该设备是否可以以实际采购价格直接入帐，进“固定资产”，并以该实际采购价格为基础计提折旧。税务上是否会有风险，如何应对。

回答人：chenyiwei
从非关联方低价取得设备的原因？有无合理的商业理由？是否承诺在另一项交易中通过对价安排对对方在本次交易中的损失予以补偿？

回答人：chenyiwei
在交易具有合理商业理由，可对成交价格的合理性作出合理解释的情况下，可按实际交易价格入帐。